【裁判字號】    97,交抗,67
【裁判日期】    970218
【裁判案由】    聲明異議
【裁判全文】
臺灣高等法院高雄分院刑事裁定          97年度交抗字第67號
抗   告   人
即原處分機關   交通部公路總局高雄區監理所旗山監理站
異   議   人   甲○○
即  受處分人
上列抗告人因違反道路交通處罰條例聲明異議案件，不服臺灣高
雄地方法院中華民國96年12月31日裁定（96年度交聲字第874 號
），提起抗告，本院裁定如下：
    主  文
原裁定撤銷。
聲明異議駁回。
    理  由
一、異議意旨略以：異議人即受處分人甲○○分別於民國（下同
    ）91年9 月10日12時21分，騎乘W4-6748 號機車行經高雄市
    民族、裕誠路口及於同年2 月18日19時55分許，騎乘W4-674
    8 號機車行經高雄市○○○○○路口，均因不遵守道路交通
    標線之指示，違反道路交通處罰條例第60條第2 項第3 款規
    定，為警舉發，原處分機關並分別於96年8 月8 日以旗監違
    字第裁85-BC0000000號，及於96年8 月27日以旗監違字第裁
    85-BB0000000號裁決書，各科處異議人罰鍰新台幣1,800 元
    。惟異議人並未於上開時、地騎乘機車違規，異議人亦未收
    到舉發違規通知單，原處分機關逕行裁決，於法不合；又原
    處分機關於違規事實超過3 年之後始為裁決，亦有違行政罰
    法第27條第1 項之時效規定，爰依法請求撤銷原處分等語。
二、本件原處分機關係以異議人甲○○分別於91年9 月10日12時
    21分，騎乘W4-6748 號機車行經高雄市○○○○○路口及於
    同年2 月18日19時55分許，騎乘W4-6748 號機車行經高雄市
    鼎山、大昌路口，均因不遵守道路交通標線之指示，為警舉
    發，爰依道路交通處罰條例第60條第2 項第3 款規定，分別
    於96年8 月8 日以旗監違字第裁85-BC0000000號，及於96年
    8 月27日以旗監違字第裁85-BB0000000號裁決書，各科處異
    議人罰鍰新台幣1,800 元，此有高雄市政府警察局92年2 月
    11日高市警交相字第BB0000000 號舉發違反道路交通管理事
    件通知單、交通部公路總局高雄區監理所旗山監理站96年8
    月27日旗監違字第裁85-BB0000000號違反道路交通管理事件
    裁決書、96年8 月8 日旗監違字第裁85-BC0000000號違反道
    路交通管理事件裁決書及送達證書3 張附卷可按。
三、原裁定意旨略以：經查本件原處分機關所為之裁決日期（96
    年8 月8 日、96年8 月27日），距離異議人之違規行為時（
    分別為91年9 月10日、91年12月18日），已遠逾3 年期間，
    有卷附違反道路交通管理事件裁決書2 紙可稽，已顯逾道路
    交通管理事件統一裁罰標準及處理細則第44條第1 項裁決期
    限2 個月之規定，亦屬違反行政程序法第6 條所定平等原則
    之規定，且屬情節重大，此外，亦逾越行政罰法第27條第1
    項所定之3 年時效規定。從而，上開處分實難認為合法，本
    件自不得再就異議人之違規行為裁處，異議人之聲明異議為
    有理由。自應由本院將原處分機關之裁處撤銷，並諭知受處
    分人不罰。
四、惟查受處分人，不服第8 條主管機關所為之處罰，得於接到
    裁決書之翌日起20日內，向管轄地方法院聲明異議，道路交
    通管理處罰條例第87條第1 項定有明文。本件異議人雖分別
    於96年8 月月9 日及同年8 月28日收受上開裁決書，然均遲
    至96年9 月20日（旗山監理站收文日期）始向旗山監理站聲
    明異議，已逾法定20日期間，亦有上開裁決書之送達證書2
    紙及蓋有收文章戮之聲明異議狀1 紙在卷可按，其聲明異議
    顯不合法，應予駁回。然原審未察，逕作實體認定，自有未
    合。抗告意旨，執此指摘原裁定不當，為有理由，自應由本
    院將原裁定撤銷，並駁回異議之聲明。
據上論斷，應依道路交通案件處理辦法第26條、刑事訴訟法第41
3 條，裁定如主文。
中    華    民    國    97    年    2     月    18    日
                  刑事第九庭    審判長法  官   莊秋桃
                                      法  官   范惠瑩
                                      法  官   謝宏宗
以上正本證明與原本無異。
不得再抗告。
中    華    民    國    97    年    2     月    19    日
                                      書記官   熊惠津
                                                   w


司法院資訊處製作；財團法人民間司法改革基金會備份。
